# 请教陈版：土地划拨问题

提问人：跨度防护 时间：2018-03-08 09:24:12
陈版，看到您之前回的关于无偿划拨土地如何入账的帖子，总结如下： 1 、如果是国企。（ 1 ）政府在该国企享有权益的，无偿划拨土地要区分是资本性投入还是政府补助，资本性投入的可能性较大，并据此进行账务处理；（ 2 ）政府在该国企不享有权益的，因不符合资产的定义，存在被政府收回的可能性，不对划拨土地进行账务处理。 2 、如果是民企，因不符合资产的定义，存在被政府收回的可能性，不对划拨土地进行账务处理。 请教陈版；从现行准则看，上述总结及账务处理是否全面、原因是否正确。

回答人：chenyiwei
首先要明确该土地的性质。如果该土地的性质明确为划拨地，则不论何种情况都不做账务处理。需要做账务处理的是该土地的性质是出让地，但政府直接以其使用权划入本公司而免收出让金的情况。这类情况在实际操作中较少见。在第二种情况下，企业应按划入土地的公允价值入账，但对应是确认为递延收益还是资本公积，就要根据具体情况讨论，以确定其性质是实物形式的政府补助还是资本性投入。